【裁判字號】    98,易,1939
【裁判日期】    980814
【裁判案由】    竊盜
【裁判全文】
臺灣板橋地方法院刑事判決              98年度易字第1939號
公  訴  人  臺灣板橋地方法院檢察署檢察官
被      告  甲○○
上列被告因竊盜案件，經檢察官提起公訴（98年度偵字第18390
、19978 號），因被告於準備程序中就被訴事實為有罪之陳述，
經本院裁定行簡式審判程序，並判決如下：
    主  文
甲○○共同攜帶兇器、毀壞門扇竊盜，處有期徒刑柒月；又攜帶
兇器、踰越安全設備竊盜，處有期徒刑捌月，扣案瑞士刀、尖嘴
鉗各壹支、一字起子貳支、手套壹副均沒收。應執行有期徒刑壹
年，扣案瑞士刀、尖嘴鉗各壹支、一字起子貳支、手套壹副均沒
收。
    事  實
一、甲○○與許東文（另案審結）共同基於意圖為自己不法所有
    之犯意聯絡，利用甲○○曾在址設臺北縣新莊市○○路八巷
    七號一樓孫碧修所經營之人力工程行工作，而熟悉內部情形
    之關係，於民國九十七年九月六日上午五時四十八分許，由
    甲○○駕駛車牌號碼○五九五─DP號自用小客車搭載許東文
    至上址處所並告知相關內部情形，復由許東文持事先預備之
    客觀上具危險性、足以對人之生命、身體、安全構成威脅，
    可供兇器使用之類似扁鑽工具一支（未據扣案），撬開破壞
    該址木門及喇叭鎖（附連於木門而為門扇之一部）後，由甲
    ○○負責在外把風，許東文則負責侵入該址竊取孫碧修所有
    電動碎石機十支（價值約新臺幣〔下同〕十萬元）得手，旋
    即由許東文持至跳蚤市場，將之變賣約一萬餘元，二人朋分
    花用。
二、甲○○復意圖為自己不法之所有，於九十八年六月三十日下
    午一時許，攜帶其所有在客觀上具危險性、足以對人之生命
    、身體、安全構成威脅，可供兇器使用之瑞士刀、尖嘴鉗各
    一支、一字起子二支，手戴其所有之手套一副，行經臺北縣
    板橋市○○路○段八一巷十四號四樓公寓，見一樓大門未關
    ，遂進入該處四樓頂樓，趁乙○○位於該址頂樓加蓋住處無
    人在內之機會，徒手拆卸該處木窗後攀爬入內，竊取乙○○
    所有之手提電腦、電動遊戲機各一台、滑鼠一個、皮夾二個
    、領帶夾一對及隨身碟一支（合計價值約四萬零五百元）得
    手，嗣經乙○○於同日下午一時三十分許返回上址住處後發
    現上情，報警處理而查獲，並扣得前開竊得之物品（業已發
    還乙○○）及瑞士刀、尖嘴鉗各一支、一字起子二支、手套
    一副。
三、案經臺灣板橋地方法院檢察署檢察官自動檢舉偵查起訴及臺
    北縣政府警察局海山分局報請臺灣板橋地方法院檢察署檢察
    官偵查起訴。因甲○○於本院準備程序時為有罪之陳述，經
    本院裁定以簡式審判程序審理。
    理  由
一、上揭犯罪事實，業據被告甲○○於警詢、偵查及本院審理時
    坦承不諱，核與證人即共同被告許東文於偵查中證述之情節
    相符，復經證人孫碧修、許東山於偵查中及證人乙○○於警
    詢時證述明確，並有監視錄影翻拍畫面照片四張、贓物認領
    保管單一份、手提電腦、電動遊戲機等贓物照片暨犯案工具
    照片七張附卷可稽，及瑞士刀、尖嘴鉗各一支、一字起子二
    支、手套一副扣案可資佐證，足認被告自白與事實相符。是
    本案事證明確，被告犯行洵堪認定，應依法論科。
二、按刑法第三百二十一條第一項第三款之攜帶兇器竊盜罪，係
    以行為人攜帶兇器竊盜為其加重條件，此所謂兇器，其種類
    並無限制，凡客觀上足對人之生命、身體、安全構成威脅，
    具有危險性之兇器均屬之，且祇須行竊時攜帶此種具有危險
    性之兇器為已足，並不以攜帶之初有行兇之意圖為必要（最
    高法院七十九年台上字第五二五三號判例可資參照）。查被
    告如事實一所示與許東文持以行竊之類似扁鑽工具一支雖未
    據扣案，然既得以破壞木門暨其上之喇叭鎖，顯屬金屬材料
    製作且材質堅硬之器物，又被告如事實二所示行竊時所攜帶
    之瑞士刀、尖嘴鉗各一支、一字起子二支等工具，均金屬製
    成、質地堅硬，此有照片一幀附卷為佐（見九十八年度偵字
    第一八三九○號偵查卷第二十五頁），如持之攻擊人體，客
    觀上顯足以造成相當之傷害，堪認該等物品具危險性可作為
    兇器使用無疑；又窗戶具有防閑作用，為安全設備之一種。
    是核被告所為，就事實一部分，係犯刑法第三百二十一條第
    一項第二款、第三款之攜帶兇器、毀壞門扇竊盜罪；就事實
    二部分，係犯刑法第三百二十一條第一項第二款、第三款之
    攜帶兇器、逾越安全設備竊盜罪。至侵入住宅及建築物、毀
    損行為均因已溶合於毀越門扇、安全設備竊盜之罪質中，不
    另論以侵入建築物、侵入住宅、毀損罪名，併此敘明。被告
    與許東文二人間就上開事實一部分犯行，有犯意聯絡及行為
    分擔，為共同正犯。又被告所犯上開二次竊盜犯行，係於不
    同時間、地點所為，被害人互異，亦無密接不可分之情形，
    自應分論併罰。另公訴意旨認被告如事實二所示犯行係以破
    壞被害人乙○○住處窗戶之方式入內行竊，係毀越門扇竊盜
    ，惟被告堅陳係徒手將窗戶推開取下，並未以所攜帶之工具
    破壞窗戶，核與證人乙○○於警詢時證稱：被告係從窗戶侵
    入，失竊現場沒有遭受破壞等語一致（同上開偵查卷第十二
    頁、第十四頁），又窗戶乃屬安全設備而非門扇，已如前述
    ，是此部分犯行應屬踰越安全設備竊盜，公訴意旨加重條件
    之記載，容有未洽，應予更正，附此敘明。爰審酌被告正值
    青壯，竟不思循正途賺取財物，反以竊盜手段不勞而獲，其
    觀念偏差，有待矯治，兼衡其因貪圖一己之私利而為本案犯
    行之犯罪動機、目的、手段、所生危害、竊得財物之價值及
    犯罪後坦承犯行，態度尚屬良好等一切情狀，分別量處如主
    文所示之刑，並定其應執行之刑，以資懲儆。
三、扣案之瑞士刀、尖嘴鉗各一支、一字起子二支、手套一副，
    均係被告所有供犯上開事實二竊盜犯行所用之物，業據被告
    於本院審理時供承無誤，爰依刑法第三十八條第一項第二款
    宣告沒收。另被告如事實一所示與許東文持以行竊之類似扁
    鑽工具一支，被告堅詞否認為其所有，而共犯許東文於另案
    中雖供陳該物為許東文所有，惟業已丟棄，此有本院九十八
    年度交訴字第一一四號刑事判決附卷可稽，爰不併予宣告沒
    收，附此敘明。
據上論斷，應依刑事訴訟法第二百七十三條之一第一項、第二百
九十九條第一項前段，第二十八條、第三百二十一條第一項第二
款、第三款、第三十八條第一項第二款、第五十一條第五款，判
決如主文。
本案經檢察官謝岳龍到庭執行職務。
中    華    民    國    98    年    8     月    14    日
                刑事第十一庭    法  官  劉  安  榕
以上正本證明與原本無異。
如不服本判決，應於判決送達後10日內敘明上訴理由，向本院提
出上訴書狀（應附繕本），上訴於臺灣高等法院；未敘述上訴理
由者，應於上訴期間屆滿後20日內向本院補提理由書（均須按他
造當事人之人數附繕本），切勿逕送上級法院。
                                書記官  陳  盈  真
中    華    民    國    98    年    8     月    21    日
附錄本案論罪科刑法條全文：
中華民國刑法第321條
犯竊盜罪而有左列情形之一者，處六月以上、五年以下有期徒刑：
一  於夜間侵入住宅或有人居住之建築物、船艦或隱匿其內而犯
    之者。
二  毀越門扇、牆垣或其他安全設備而犯之者。
三  攜帶兇器而犯之者。
四  結夥三人以上而犯之者。
五  乘火災、水災或其他災害之際而犯之者。
六  在車站或埠頭而犯之者。
前項之未遂犯罰之。


司法院資訊處製作；財團法人民間司法改革基金會備份。
